【裁判字號】    90,易,2150
【裁判日期】    901221
【裁判案由】    竊盜等
【裁判全文】
臺灣臺南地方法院刑事判決                          九十年度易字第二一五號
    公  訴  人  臺灣台南地方法院檢察署檢察官
    被      告  甲○○
右列被告因竊盜案件，經檢察官提起公訴（九十年度偵字第一三三四號），本院判決
如左：
    主  文
甲○○變造重型機車駕駛執照，足以生損害於公眾及他人，累犯，處有期徒刑參月，
丙○○所有重型機車駕駛執照壹枚上換貼之「甲○○」照片壹幀沒收；又竊盜，累犯
，處有期徒刑壹年捌月。應執行有期徒刑壹年玖月，丙○○所有重型機車駕駛執照壹
枚上換貼之「甲○○」照片壹幀沒收。
    事  實
一、甲○○於民國八十三年十一月二日因竊盜案件，經台灣高等法院台南分院判處有
    期徒刑一年確定，於八十八年十一月二十日執行完畢，又於八十九年三月八日因
    竊盜案件，經台灣高等法院台南分院判處有期徒刑一年六月確定，尚未執行（經
    台灣台南地方法院檢察署於八十九年八月十六日發布通緝在案），仍不知警惕，
    於八十八年十一月間某日，明知其在台南市○區○○路一三八號成功大學附設醫
    院（下稱成大醫院）急診室內之公共電話旁所拾獲之丙○○重型機車駕駛執照（
    公訴人誤載為汽車駕駛執照）一張係遺失物，竟萌為自己不法所有之意圖，予以
    侵占入己。嗣為逃避前揭竊盜案件之執行，而基於變造特種文書之故意，於八十
    八年十一月下旬某日，在台南縣新化鎮○○路二○二號其住處，將上開拾獲之丙○○駕駛執照換貼自己之相片，變造該駕駛執照，足以生損害於丙○○及監理機
    關管理之正確性。復於九十年九月十五日上午十一時五分許，於成大醫院二樓門
    診部，見乙○○將現金放置於長褲右後口袋，而萌為自己不法所有意圖，以搭乘
    升降梯較安全為由，邀正欲搭電扶梯下樓之乙○○夫婦同搭升降梯，並於電梯內
    站於乙○○身後，竊取乙○○置於長褲右後口袋內之新台幣（下同）八千元現金
    得逞後，待電梯到達一樓後立即衝出，乙○○發覺遭竊後，即高喊抓賊，甲○○
    旋即於醫院大廳遭人攔阻後報警處理，並自甲○○長褲右後口袋內起出竊自乙○○之八千元現金（業經發還乙○○），並扣得上開變造之重型機車駕駛執照一張
    。
二、案經台南市警察局第五分局報請台灣台南地方法院檢察署檢察官偵查起訴。
    理  由
一、右揭變造特種文書、竊盜之事實，業據被告甲○○於警訊、偵查中及本院審理時
    均坦白承認，核與被害人丙○○、乙○○於警訊中指述之情節相符，並有前開變
    造之「丙○○」重型機車駕駛執照影本及贓物領據各一紙在卷可憑，足認被告之
    自白與事實相符，本件事證明確，被告犯行已堪認定，應予依法論科。
二、核被告所為係犯刑法第二百十二條之變造特種文書罪及第三百二十條第一項之竊
    盜罪。被告所犯上開二罪間，犯意各別，行為互殊，應予分論併罰。查被告前曾
    於八十三年十一月二日因竊盜罪，經台灣高等法院台南分院判處有期徒刑一年確
    定，迨至八十八年十一月二十日假釋期滿未經撤銷視為執行完畢，此有台灣台南
    地方法院檢察署刑案資料查註紀錄表及台灣高等法院被告全國前案紀錄表各一份
    在卷可按，其前受有期徒刑之執行完畢後，於五年以內再犯本件有期徒刑以上之
    罪，為累犯，應依刑法第四十七條之規定加重其刑。爰審酌被告已有多次竊盜前
    科，此有上開前科紀錄表可參，其甫因竊盜罪於八十八年十一月二十日執行完畢
    ，再度恣意竊取他人財物，經台灣高等法院台南分院再次判處有期徒刑一年六月
    確定後，尚未執行，竟再度犯本件竊盜罪，顯見其仍不知警惕、悔改，嚴重危害
    社會大眾之財產安全、本件犯罪情節、手段、被告犯後坦承犯行態度尚佳、其所
    竊取財物業由被害人乙○○領回等一切情狀，量處如主文所示之刑，以資懲儆。
    又扣案（附於偵卷內）丙○○所有重型機車駕駛執照一枚上換貼之「甲○○」照
    片一幀，係被告所有供犯罪所用之物，業經被告陳明在卷，應依刑法第三十八條
    第一項第二款規定宣告沒收。
三、按時效已完成者，應諭知免訴之判決，刑事訴訟法第三百零二條第二款，定有明
    文。又被告右揭所犯刑法第三百三十七條之侵占遺失物罪，其最重本刑為罰金五
    百元，依刑法第八十條第五款規定，其追訴權期間為一年。查自被告侵占丙○○
    駕駛執照之時間即八十八年十一月間某日起至被告九十年九月十五日為警查獲時
    止，已逾一年，其時效業經完成。惟被告此部分犯行與上開變造特種文書部分具
    牽連犯之裁判上一罪關係，爰不另為免訴之諭知。再檢察官雖於起訴事實中記載
    被告涉犯侵占罪嫌部分追訴時效業已完成，且未引用刑法第三百三十七條，惟因
    起訴事實已敘及該部分事實，檢察官復未另為不起訴處分或於起訴書中說明不另
    為不起訴處分等語，該部分事實應認業經起訴，本院自得併予審判，附此敘明。
據上論斷，應依刑事訴訟法第二百九十九條第一項前段、第二百十二條、第三百二十
條第一項、第四十七條、第五十一條第五款、第三十八條第一項第二款，罰金罰鍰提
高標準條例第一條前段，判決如主文。
中      華      民      國    九十      年      十二    月    二十一    日
                              臺灣臺南地方法院刑事第五庭
                                  審判長  法  官  陳振謙
              法  官  彭振湘
                                          法  官  孫淑玉
右正本證明與原本無異
如不服本判決應於送達後十日內向本院提出上訴狀（應附繕本）。
                                          書記官  杜孟珍
中      華      民      國    九十      年      十二    月    二十一    日
附錄本案論罪科刑法條全文：
中華民國刑法第二百一十二條
偽造、變造護照、旅券、免許證、特許證及關於品行、能力服務或其他相類之證書、
介紹書，足以生損害於公眾或他人者，處一年以下有期徒刑、拘役或三百元以下罰金
。
中華民國刑法第三百二十條第一項
意圖為自己或第三人不法之所有，而竊取他人之動產者，為竊盜罪，處五年以下有期
徒刑、拘役或五百元以下罰金。


司法院資訊處製作；財團法人民間司法改革基金會備份。
